【裁判字號】    96,交聲,762
【裁判日期】    970229
【裁判案由】    交管條例聲異
【裁判全文】
臺灣板橋地方法院交通事件裁定         96年度交聲字第762號
原處分機關  交通部公路總局臺北區監理所
異  議  人
即受處分人  丙○○
上列異議人因違反道路交通管理處罰條例案件，對於原處分機關
於民國96年5 月21日所為之北監營裁字第裁41－C00000000 號裁
決不服，聲明異議，本院裁定如下：
    主  文
異議駁回。
    理  由
一、異議意旨略以：異議人丙○○經舉發於民國96年4 月12日晚
    間10時15分許，駕駛車牌號碼NX5-161 號重型機車，行經臺
    北縣板橋市○○路與干城路口，有「駕車行經有燈光號誌管
    制之交岔路口闖紅燈」之違規情事，而遭處罰鍰新臺幣1,80
    0 元，並記違規點數3 點在案。惟異議人當時係遇該處施工
    ，依「交管人員」之指揮通過紅燈路口，不應遭到處罰。為
    此對原裁決聲明異議，請求撤銷原處分。
二、按汽車（包含機器腳踏車）駕駛人，行經有燈光號誌管制之
    交岔路口闖紅燈者，處新臺幣1,800 元以上5,400 元以下罰
    鍰，並記違規點數3 點，道路交通管理處罰條例第53條第1
    項、第63條第1 項第3 款定有明文。而依違反道路交通管理
    事件統一裁罰基準表所載，倘違規者係騎乘機器腳踏車，並
    於期限內繳納或到案聽候裁決者，即應處罰鍰新臺幣1,800
    元，並記違規點數3 點。
三、經查，異議人對其於上開時地騎乘車牌號碼NX5-161 號重型
    機車行經有燈光號誌管制之交岔路口，遇紅燈仍逕自通過之
    事實，並無爭執，僅以斯時有「交管人員」指揮始行通過云
    云置辯。然異議人此一辯解，業經證人即本案舉發警員甲○
    ○到庭證稱：該處雖有在施工，但當時並沒有人在指揮交通
    ，經向施工單位求證，亦為相同表示等語詳實；證人即異議
    人所指工地之工地主任乙○○，並明確證稱：除非特殊情形
    ，工地人員不會在紅燈時指揮車輛通過路口，當時可能有點
    塞車，機車騎士因此闖紅燈，事發時確實有聽到駕駛人與警
    察爭執是工地人員指揮通過，但實際上並無此事等語無誤，
    衡情，上開2 名證人與異議人並不相識，尚無虛構事實致自
    陷偽證刑責之理，所證又互核無違，應堪採信，此外，並有
    卷附臺北縣政府警察局板橋分局96年10月11日北縣警板交裁
    字第0960039759號函暨所附報告書、現場圖、現場照片1 份
    可資佐證，異議人所辯，洵屬無據，而不足採。異議人既有
    上開闖紅燈之違規情事，則原處分機關依據上述道路交通管
    理處罰條例之規定，並參酌違反道路交通管理事件統一裁罰
    基準表所載之裁罰標準予以裁罰，核無違誤。異議人之異議
    並無理由，應予駁回。
四、依道路交通管理處罰條例第87條第2 項、道路交通案件處理
    辦法第19條，裁定如主文。
中    華    民    國    97    年    2     月    29    日
                  交通法庭    法  官  許炎灶
上列正本證明與原本無異。
如不服本裁定，應於裁定送達後5日內向本院提出抗告狀。
                              書記官  屠衛民
中    華    民    國    97    年    2     月    29    日


司法院資訊處製作；財團法人民間司法改革基金會備份。
